# 带息票据贴现转短期借款金额问题

提问人：dawei8073 时间：2010-08-06 21:30:16
对于带息票据在贴现时若转为短期借款，短期借款的金额是带息票据的票面金额还是票面金额加上已计提的利息？亦或是票面金额加全部应收利息？ 我知道我国一般商业承兑汇票很少，不知道我国是否有计息的银行承兑汇票或商业承兑汇票？

回答人：chenyiwei
回复 楼主 dawei8073 的帖子不能终止确认应收票据的贴现业务，应当以实际收到的贴现款金额确认为短期借款。实收贴现金额与票据到期值之间的差额作为利息，在票据的剩余期限内按实际利率法计算确认。

回答人：chenyiwei
回复 藤椅 silly2010 的帖子如果不终止确认应收票据，而是确认为短期借款的，应当按照金融工具实际利率法的一般原则处理，在债务存续期间逐步确认利息费用，而不是在借款的借入日一次性确认全部利息费用。如果接受在借入日一次性确认利息支出的做法，唯一的可能性是基于重要性原则接受简化处理方法。

提问人：Alisa_wang 时间：2011-11-23 10:10:57
回复 chenyiwei 的帖子
在新准则下，商业承兑票据贴现该如果处理？我认为是确认短期借款。但今年国资委决算附注模板上，预计负债科目下，明显的列举了“说明因存在担保、商业承兑票据贴现 、未决诉讼、产品质量保证、亏损合同、重组义务等事项确认为预计负债的年初、年末余额及增减变动情况。”

回答人：chenyiwei
商业承兑汇票贴现应确认为短期借款，不是预计负债。当然并不排除在确认为短期借款之外，额外作为或有事项披露相关的信息。

提问人：shenhf0705 时间：2015-11-13 17:14:44
陈老师，请问应收票据贴现不终止确认，收到的钱作为短期借款后，短期借款应该披露为哪一类：是质押借款吗？（其他还有信用借款、抵押借款、保证借款这几类吧）

回答人：chenyiwei
质押借款。贴现相当于票据质押借款。